【裁判字號】    92,交抗,782
【裁判日期】    921015
【裁判案由】    聲明異議
【裁判全文】
臺灣高等法院臺中分院刑事裁定                    九十二年度交抗字第七八二號
    抗  告  人
    即受處分人  甲○○
右抗告人因違反道路交通管理處罰條例案件，不服臺灣台中地方法院中華民國九十二
年九月九日裁定（九十二年度交聲字第六三一號），提起抗告，本院裁定如左：
    主      文
抗告駁回。
    理      由
一、本件抗告人即受處分人甲○○抗告意旨略以：當時號誌燈是綠燈，因為前方巷口
    有聯結車被警員陳永豐攔下，停在路肩並佔用車道右側，抗告人之車頭已經過巷
    口才變紅燈，在綠燈前就減速，並無闖紅燈，爰請求撤銷原裁定，更為適法之裁
    定云云。
二、按汽車駕駛人，行經有燈光號誌管制之交岔路口闖紅燈者，處新台幣一千八百元
    以上五千四百元以下罰鍰，並記違規點數三點；汽車行駛至交岔路口，其行進、
    轉彎，應遵守燈光號誌，道路交通管理處罰條例第五十三條、第六十三條第一項
    第三款與道路交通安全規則第一百零二條第一項第一款、違反道路交通管理事件
    統一裁罰標準表分別定有明文。又按標誌、標線、號誌之設置目的，在於提供車
    輛駕駛人及行人有關道路路況之警告、禁制、指示等資訊，以便利行旅及促進交
    通安全；號誌係以規定之時間上交互更迭之光色訊號，設置於交岔路口或其他特
    殊地點，用以將道路通行權指定給車輛駕駛人與行人，管制其行止及轉向之交通
    管制設施；車輛面對圓形紅燈表示禁止通行，不得超越停止線或進入路口。道路
    交通標誌、標線、號誌設置規則第二條、第三條及第二百零六條第一項第五款亦
    有明定。
三、經查（一）本件抗告人即受處分人甲○○駕駛之車號ＴＣ─○四二號自用一般曳
    引車，於九十二年四月一日○時五十五分許，在基隆市○○路一九三巷口處，因
    駕車行經有燈光號誌管制之交岔路口闖紅燈違規，為基隆市警察局第三分局員警
    當場攔檢舉發等情，有前揭舉發通知單、裁決書在卷可稽（見原審卷第五至八頁
    ）。並經當時舉發之執勤員警即證人陳永豐結於原審證稱：「九十二年四月一日
    駕駛人駕駛ＴＣ─○四二號曳引車，經過基隆市○○路一九三巷口前的前三十公
    尺也有一個紅綠燈，他第一個紅綠燈是闖黃燈，第二個闖紅燈，當時他還叫我告
    發比較輕微的，本件他好像拒簽；本件事實上闖紅燈」、「第一個路口他就該採
    剎車，他的車子是曳引車重力加速可能踩不住，第一個紅綠燈到第二個紅綠燈有
    三十公尺的距離，他應該可以剎車；如果黃燈亮起不能進入路口，應該踩剎車；
    如果單一的路口我們會勸導他們」等語屬實（見原審卷第二十一頁）。（二）次
    按道路交通管理處罰條例第七條第一項之規定：「道路交通管理之稽查，違規之
    紀錄，由交通勤務警察，或依法令執行交通稽查任務之人員執行之」，是抗告人
    違規之事實，係由執行交通勤務之員警在現場取締，自難謂其取締之事實毫無憑
    證，否則所有由員警當場舉發之違規事件，豈非均得視為毫無憑據，則何有現場
    取締制度之必要。（三）再按交通警員掣單舉發違反道路交通管理處罰條例所列
    之違規事實，本質上為行政處分，係公務員基於職務上權力，依法就特定之具體
    事件所為具公法上效果之單方行政行為，基於公務員為公法上行為具有公信力之
    原則，該行政行為當可被推定為真正，其據以依法處分之事實認定，亦應為正確
    無誤。從而，本件抗告人既未就執勤員警之舉發內容有誤，提出相關證據以供調
    查，亦無何證據足資證明執勤員警有捏造事實違法取締之情事，則執勤警員本其
    維護交通秩序、安全職責所為之舉發，自應受到合法、正確之推定。抗告人徒以
    當時其並未違規闖紅燈云云為辯解，應不足採信。（四）從而，原處分機關依據
    上開事實及前揭法律規定，裁處罰鍰新台幣三千六百元整，並記違規點數三點，
    逾期則依裁決書處罰主文規定處罰，並無不當。是原審以異議無理由而予駁回，
    經核並無不合。抗告人抗告意旨仍執前詞，指摘原裁定不當，並無理由，應予駁
    回。
四、據上論斷，應依道路交通案件處理辦法第二十六條、刑事訴訟法第四百十二條裁
    定如主文。
中      華      民      國      九十二  年      十      月      十五    日
                                臺灣高等法院臺中分院刑事第八庭
                                      審判長法  官  羅  得  村
                                            法  官  劉  榮  服
                                            法  官  黃  文  進
右正本證明與原本無異。
本件不得再抗告。
                                            書記官  許  麗  花
中      華      民      國      九十二  年      十      月      十六    日
                                                                    Ａ


司法院資訊處製作；財團法人民間司法改革基金會備份。
